【裁判字號】    88,自,73
【裁判日期】    891011
【裁判案由】    傷害等
【裁判全文】
臺灣新竹地方法院刑事判決                            八十八年度自字第七三號
    自  訴  人  甲○○
    被      告  丙○○
右列被告因傷害等案件，經自訴人提起自訴，本院判決如左：
    主  文
丙○○以加害生命之事，恐嚇他人致生危害於安全，處拘役拾日，如易科罰金，以
佰元折算壹日。緩刑貳年。
被訴傷害部分無罪。
    事  實
一、緣甲○○前於民國八十八年二月二十五日上午九時十分許，騎乘車號ＶＭＧ─九
    八一號輕型機車，在新竹市○○路上之東光陸橋時，自後方撞及騎乘腳踏車之潘
    瀟玉與其子潘建臣，致丙○○受有左恥骨骨折、潘建臣受有頭部外傷併頭皮裂傷
    約一‧五公分及顱骨凹陷性骨折等傷害。甲○○與丙○○二人遂於八十八年三月
    十日，在新竹市○○路四十號之新竹市東區調解委員會內進行調解，詎丙○○心
    生不滿，當場對甲○○口出：「打死妳，我再賠錢」、「不要以為妳懷孕，我不
    敢打妳」、「要打死妳」等危害生命之語，並手持柺杖揮向懷孕十一週之甲○○
    ，使甲○○心生畏懼，致生危害於甲○○生命之安全。
二、案經甲○○提起自訴。
    理  由
壹、有罪部分：
一、訊據被告丙○○矢口否認恐嚇犯行，辯稱：伊沒有講那些話云云。經查：被告於
    前揭時地，因調解而心生不滿，對於自訴人甲○○恐嚇稱：「打死妳，我再賠錢
    」、「不要以為妳懷孕，我不敢打妳」、「要打死妳」等語，同時手持柺杖揮向
    懷孕十一週之自訴人，致使自訴人心生畏懼而危害其生命安全等情，業經自訴人
    於本院指述綦詳，核與在場證人乙○○到院結證之情節相符。參以自訴人當時懷
    孕十一週，被告口出前開之語，同時手持柺杖揮向一公尺距離之自訴人，堪認足
    使自訴人產生畏怖心，致生危害於告訴人生命之安全，甚為明顯。本案事證已臻
    明確，被告之犯行洵堪認定，自應依法予以論罪科刑。
二、核被告所為係犯刑法第三百零五條之恐嚇危害安全罪。爰審酌被告與自訴人前因
    車禍案件，雙方已有嫌隙，調解過程或有爭執，被告仍不該出言、揮舞柺杖之動
    作恐嚇自訴人，暨被告已屆八十高齡，及其犯後態度等一切情狀，量處如主文所
    示之刑，並諭知易科罰金之折算標準。第查被告未曾受有期徒刑以上刑之宣告，
    有本院被告全國前案紀錄表在卷可按，其一時失慮致罹刑典，受此刑之宣告後，
    當知警惕，信無再犯之虞，本院認其宣告之刑以暫不執行為適當，爰併宣告緩刑
    二年，以勵自新。
三、自訴意旨另以：被告丙○○於於八十八年四月六日上午九時四十分許，在新竹市
    ○路一三六號之臺灣新竹地方法院檢察署第六偵查庭內，對自訴人恐嚇稱：「不
    要以為妳懷孕，我就不敢打妳」、「我要打死妳們」等語，因認被告亦涉犯刑法
    第三百零五條之恐嚇危害安全罪嫌。惟查：
  （一）按犯罪事實應依證據認定之，無證據不得推定其犯罪事實，刑事訴訟法第一
        百五十四條定有明文；又認定不利於被告之事實，須依積極證據，苟積極證
        據不足為不利於被告事實之認定時，即應為被告有利之認定，更不必有何有
        力之證據，亦經最高法院著有判例（參見三十年上字第八一六號）。
  （二）經本院勘驗臺灣新竹地方法院檢察署八十八年度偵字第二七○七號於八十八
        年四月六日錄製之偵訊錄音帶，錄音過程，並無任意切換暫停錄音機之徵兆
        ，應屬連續錄音，且錄音內容核與偵訊筆錄所載內容相符，並無其他失控之
        爭吵或驚呼聲等，此有勘驗筆錄附卷可稽；參以證人即書記官丁○○、法警
        彭煜壎到院結證稱：未聽見被告恐嚇犯行等語，是依上開事證均無足證明被
        告確於八十八年四月六日在偵查庭訊中恐嚇自訴人，殊難單憑自訴人之片面
        指訴為認定事實之唯一佐證。此外，復查無其他積極證據足資證明被告於八
        十八年四月六日為恐嚇犯行，揆諸上開判例說明，自難認被告就此部分犯行
        之成立，惟自訴人認與前開論罪科刑之事實，有連續犯之裁判上一罪關係，
        本院自不另為無罪諭知，併此敘明。
貳、無罪部分：
一、自訴意旨另以：被告丙○○於八十八年三月十日，在新竹市○○路四十號之新竹
    市東區調解委員會內，傷害自訴人甲○○；復於八十八年四月六日上午九時四十
    分許，在新竹市正路一三六號之臺灣新竹地方法院檢察署第六偵查庭內傷害自訴
    人，因認被告涉犯刑法第二百七十七條第一項之傷害罪嫌。
二、按犯罪事實應依證據認定之，無證據不得推定其犯罪事實，又不能證明被告犯罪
    者，應諭知無罪之判決，刑事訴訟法第一百五十四條、第三百零一條第一項前段
    著有規定。又認定不利於被告之事實，須依積極證據，苟積極證據不足為不利於
    被告事實之認定時，即應為被告有利之認定，更不必有何有力之證據，亦經最高
    法院著有判例（參見三十年上字第八一六號）。次按傷害罪以有傷害人之意思並
    發生傷害之結果者始能成立，若加害者以傷害人之意思而加暴行，尚未發生傷害
    之結果，除法律對此項暴行另有處罰規定者外，自不成立何種罪名（最高法院二
    十三年度上字第七六三號判例參照）。
三、訊據被告堅詞否認傷害犯行，經查：自訴人指訴被告先後於八十八年三月十日、
    八十八年四月六日二次傷害之犯行，指稱：造成伊情緒緊張，影響腹中胎兒，小
    孩容易造成譟鬱症云云，然始終無法提出被告傷害手段、方式，及其受傷之傷勢
    、部位、大小等具體事證，參以上開在場證人乙○○、丁○○、彭煜壎到院結證
    稱：未看見被告傷害犯行、未看見自訴人的傷勢等語在卷可憑，是單憑自訴人之
    片面指訴，尚無足證明被告傷害犯行之成立，此外，復查無其他積極證據足資證
    明被告果有傷害犯行，揆諸上開判例說明，自應就被告被訴傷害罪部分，另為無
    罪之諭知。
據上論斷，應依事訴訟法第三百四十三條、第二百九十九條第一項前段、第三百零一
條第一項，刑法第三百零五條、第四十一條、第七十四條第一款，罰金罰鍰提高標準
條例第一條前段、第二條，判決如主文。
中      華      民      國    八十九    年      十      月     十一     日
                                    臺灣新竹地方法院刑事第一庭
                                        法  官    黃  美  文
右正本證明與原本無異。
如不服本判決，應於判決送達後十日內向本院提出上訴狀( 應附繕本 )，上訴於
臺灣高等法院。
                                        書記官    饒  興  蘭
中      華      民      國    八十九    年      十      月     十一     日
附錄：
刑法第三百零五條
以加害生命、身體、自由、名譽、財產之事，恐嚇他人致生危害於安全者，處二年以
下有期徒刑、拘役或三百元以下罰金。


司法院資訊處製作；財團法人民間司法改革基金會備份。
